臺灣嘉義地方法院刑事判決
110年度易字第177號
公  訴  人  臺灣嘉義地方檢察署檢察官
被      告  黃冠瑋


上列被告因違反毒品危害防制條例案件，經檢察官提起公訴（11
0年度毒偵字第143號），本院判決如下：
    主      文
黃冠瑋犯施用第二級毒品罪，累犯，處有期徒刑參月，如易科罰
金，以新臺幣壹仟元折算壹日。
扣案附表編號２、３所示物品，均沒收之。   
    事實及理由
一、犯罪事實
    黃冠瑋基於施用第二級毒品甲基安非他命之犯意，於民國10
    9年10月5日某時許，在其位於嘉義市○區○○○路000號住處內
    ，以將甲基安非他命置水沖泡飲用方式，施用甲基安非他命
    1次。嗣員警於翌（6）日上午6時20分許，至其上址住處搜
    索，當場扣得附表所示物品，並於同日上午9時30分許對其
    採集尿液送驗，結果呈安非他命及甲基安非他命陽性反應。
二、程序事項
    被告黃冠瑋前因施用毒品案件，經本院以109年度毒聲字第6
    號裁定送觀察、勒戒後，認無繼續施用毒品之傾向，於109
    年7月3日執行完畢釋放，並由臺灣嘉義地方檢察署檢察官以
    109年度毒偵緝字第37、38、39號為不起訴處分確定，有卷
    附臺灣高等法院被告前案紀錄表可憑（本院卷第9頁至第17
    頁）。被告於觀察、勒戒執行完畢後3年內，再犯施用毒品
    罪，檢察官就被告本件施用毒品犯行提起公訴，核無違誤。
三、證據能力
    刑事訴訟法第159條之5規定，被告以外之人於審判外之陳述
    ，雖不符前4條之規定，而經當事人於審判程序同意作為證
    據，法院審酌該言詞陳述或書面陳述作成時之情況，認為適
    當者，亦得為證據。當事人、代理人或辯護人於法院調查證
    據時，知有第159條第1項不得為證據之情形，而未於言詞辯
    論終結前聲明異議者，視為有前項之同意。本判決以下所引
    用之傳聞證據，檢察官、被告於審判程序中均同意作為證據
    使用，或知有傳聞證據之情形而未於言詞辯論終結前聲明異
    議，本院審酌該等證據作成時之情況，並無違法取證之情形
    ，又與本案有關聯性，認為以之作為證據應屬適當，均具有
    證據能力。
四、認定犯罪事實所憑之證據及理由 
    訊據被告對上開犯罪事實坦承不諱(本院卷第34頁)，並有臺南市政府警察局刑事警察大隊尿液採驗同意書（警卷第51頁）、臺南市政府警察局刑事警察大隊採集尿液姓名對照表（警卷第55頁）、臺南市政府警察局刑事警察大隊尿液初步檢驗報告單（警卷第53頁）、臺南市政府衛生局110年10月22日檢驗結果報告（警卷第17頁至第19頁）、高雄市立凱旋醫院109年11月9日高市凱醫驗字第66062號濫用藥物成品檢驗鑑定書（警卷第21頁至第23頁）、臺灣臺南地方法院搜索票、臺南市政府警察局刑事警察大隊搜索扣押筆錄、扣押物品目錄表、扣押物品收據（警卷第27頁至第35頁）、查獲照片、扣押物照片（警卷第37頁至第49頁）可佐，被告任意性自白核與事實相符，本案事證明確，被告犯行堪以認定，應依法論科。
五、論罪科刑
　㈠核被告所為，係犯毒品危害防制條例第10條第2項之施用第二
    級毒品罪。被告因施用而持有甲基安非他命之低度行為，應
    為施用之高度行為吸收，不另論罪。被告前因詐欺案件，經
    本院以107年度嘉簡字第1042號判決判處有期徒刑3月確定，
    於108年4月11日易科罰金執行完畢，亦有上開臺灣高等法院
    被告前案紀錄表可考。其於受有期徒刑之執行完畢後，5年
    內故意再犯本件有期徒刑以上之罪，為累犯。本院審酌被告
    所涉罪質、犯罪情狀，認為如依累犯規定加重最低本刑，並
    不會使被告所受之刑罰超過其所應負擔之罪責，也不會使其
    人身自由因此遭受過苛之侵害，與憲法罪刑相當原則及比例
    原則皆無抵觸，應依刑法第47條第1項規定加重其刑。　　
  ㈡爰審酌被告前因施用毒品案件，經移送觀察、勒戒猶不知悔
    改，竟再犯本件施用毒品犯行，顯見未能悔改並記取教訓，
    惟念及施用毒品犯罪之本質，為戕害自我身心健康之行為，
    尚未嚴重破壞社會秩序或侵害他人權益，兼衡被告於審理時
    坦承犯行之犯後態度，及其自陳國中肄業之智識程度，未婚
    、無子女、從事粗工，日薪新臺幣1200元，每月工作約20日
    ，與女友同住、家境普通等一切情狀，量處如主文所示之刑
    ，並諭知易科罰金之折算標準。
  ㈢扣案附表編號２、３所示物品，為被告本件犯行所用之物，業
    據被告審理時自承明確(本院卷第37頁)，均應依刑法第38條
    第2項前段規定，宣告沒收之。至附表所示其餘扣案物均與
    本案無關，均不予宣告沒收。
據上論斷，應依刑事訴訟法第299條第1項前段(依刑事判決精簡
原則，僅記載程序法條)，判決如主文。
本案經檢察官張建強偵查起訴，由檢察官楊麒嘉到庭執行職務。
中    華    民    國   110    年    4     月    30    日
                  刑事第八庭  法  官  盧伯璋 
以上正本證明與原本無異。
如不服本判決應於收受判決後20日內向本院提出上訴書狀，並應
敘述具體理由；其未敘述上訴理由者，應於上訴期間屆滿後20日
內向本院補提理由書（均須按他造當事人之人數附繕本）「切勿
逕送上級法院」。　　　　
中　　華　　民　　國　　110 　年　　4 　　月　　30　　日
                              書記官  曹瓊文
附錄論罪科刑條文全文：
毒品危害防制條例第10條第2項
施用第二級毒品者，處3年以下有期徒刑。 　　　　
附表：扣案物
編號 物品名稱 數量 扣押物品目錄表 備註  １  K盤 1 個 臺灣臺南地方法院搜索票、臺南市政府警察局刑事警察大隊搜索扣押筆錄、扣押物品目錄表、扣押物品收據（警卷第27頁至第35頁）   ２ 殘渣袋 12個    ３ 尖頭吸管 1 支    ４ 分裝袋 3 個    ５ 不明粉末 1 包  毛重12.34公克  ６ K盤 1 個    ７ 咖啡包 1 包  毛重5.86公克  ８ 不名粉末 1 包  毛重2.95公克  ９ 蘋果牌手機 1 支  門號：0000000000 IMEI1：00000000000000 IMEI2：00000000000000